hu: Mellékelt csomagolóanyagok: Légpárnák; Buborékfólia; Hullámpapír; Élvédők; Csomagolóhab; Csomagolóbetétek; Csomagolópapír; Térkitöltő chipsek; Stretchfólia; Egyéb
pt-BR: Materiais de embalagem incluídos: Almofadas de ar; Plástico bolha; Papelão ondulado; Protetores de extremidades; Espuma de embalagem; Embalagens; Papel de embalagem; Isopor para embalagem; Filme stretch; Outro
it: Materiali di imballaggio inclusi: Cuscini d'aria; Pluriball; Inserti ondulati; Protezioni per i bordi; Polietilene espanso; Inserti da imballaggio; Carta da imballaggio; Trucioli da imballaggio; Film estensibile; Altro
sl-SI: Vključen embalažni material: Zračne blazine; Ovoj z mehurčki; Valoviti vložki; Ščitniki robov; Pakirna pena; Embalažni vložki; Embalažni papir; Embalažni kosmiči; Raztegljiva folija; Drugo
fi: Mukana pakkausmateriaaleja: Ilmatyynyt; Kuplamuovi; Aaltopahviset lisäosat; Reunasuojat; Pakkausvaahto; Pakkauslisäkkeet; Pakkauspaperi; Pakkauspalaset; Venyvä kääremateriaali; Muu
nl: Inclusief verpakkingsmaterialen: Luchtkussens; Bubbeltjesplastic; Gegolfde inzetstukken; Hoekbeschermers; Verpakkingsschuim; Verpakkingsinzetstukken; Inpakpapier; Inpakbolletjes; Wikkelfolie; Andere
en: Packing materials included: Air pillows; Bubble wrap; Corrugated inserts; Edge protectors; Packing foam; Packing inserts; Packing paper; Packing peanuts; Stretch wrap; Other
hr-HR: Uključeni materijal za pakiranje: Zračni jastučići; Folija s mjehurićima; Umeci valovitog kartona; Zaštite za rubove; Pjena za pakiranje; Umeci za pakiranje; Papir za pakiranje; Ispuna za pakiranje od stiropora; Rastezljiva folija; Ostalo
tr: Paketleme malzemeleri dahil: Hava yastıkları; Kabarcık sargısı; Oluklu ekler; Kenar koruyucuları; Ambalaj köpüğü; Ambalaj ekleri; Ambalaj kağıdı; Ambalaj dolgu köpüğü; Streç film; Diğer
pl: W zestawie materiały do pakowania: Poduszki powietrzne; Folia bąbelkowa; Wkłady z tektury falistej; Ochraniacze krawędzi; Pianka uszczelniająca; Wkładki uszczelniające; Papier pakowy; Pakowanie orzeszków ziemnych; Folia streczowa; Inne
cs: Včetně balicích materiálů: Vzduchové polštáře; Bublinková folie; Vlnité vložky; Chrániče hran; Balicí pěna; Balicí vložky; Balicí papír; Balicí arašídy; Natahovací fólie; Jiné
vi: Vật liệu đóng gói đi kèm: Gối khí; Xốp bong bóng; Tấm lót gợn sóng; Chụp bảo vệ gờ; Xốp đóng gói; Phụ kiện đóng gói; Giấy đóng gói; Hạt xốp đóng gói; Màng quấn; Khác
el: Περιλαμβάνονται υλικά συσκευασίας: Μαξιλάρια αέρα; Αεροπλάστ; Κυματοειδή ένθετα; Προστατευτικά άκρων; Αφρός συσκευασίας; Ένθετα συσκευασίας; Χαρτί συσκευασίας; Φελιζόλ συσκευασίας; Εκτεινόμενο υλικό περιτυλίγματος; Άλλο
nb: Inkludert pakkemateriell: Luftputer; Bobleplast; Korrugerte innsatser; Kantbeskyttere; Pakkeskum; Pakkeinnlegg; Pakkepapir; Pakkechips; Stretchomslag; Annet
es: Materiales de embalaje incluidos: Cojines de aire; Papel de burbujas; Insertos corrugados; Protectores de puntas; Espuma de embalaje; Insertos de embalaje; Papel de embalaje; Bolitas de poliestireno; Envoltura elástica; Otros
ro-RO: Materiale de ambalare incluse: Pernițe de aer; Folie cu bule; Inserții ondulate; Protecții pentru margini; Spumă de ambalare; Inserții de ambalare; Hârtie de ambalare; Pelete de spumă pentru ambalare; Folie extensibilă; Altele
th: วัสดุสำหรับการบรรจุหีบห่อที่รวมอยู่: ถุงลมกันกระแทก; พลาสติกกันกระแทก; ลูกฟูกกันกระแทก; ตัวป้องกันขอบ; โฟมกันกระแทก; ตัวกันกระแทก; กระดาษกันกระแทก; โฟมถั่วลิสงกันกระแทก; ฟิล์มยืด; อื่นๆ
de: Verpackungsmaterial enthalten: Luftkissen; Luftpolsterfolie; Gewellte Einlagen; Kantenschutz; Verpackungsschaum; Packungseinlagen; Verpackungspapier; Verpackungschips; Stretchfolie; Sonstiges
zh-CN: 随附包装材料: 气枕; 泡塑包装; 波纹状嵌件; 边缘保护件; 包装泡沫; 包装嵌件; 包装纸; 包装花生; 拉紧包装; 其他
sv: Förpackningsmaterial ingår: Luftkuddar; Bubbelplast; Räfflade insatser; Kantskydd; Förpackningsskum; Förpackningsinsatser; Förpackningspapper; Förpackningskulor; Plastfolie; Övrigt
fr: Matériaux d’emballage inclus: Coussinets d’air; Papier bulle; Inserts ondulés; Protecteurs de bords; Mousse d’emballage; Inserts d’emballage; Papier d’emballage; Particules d’emballage; Film étirable; Autre
lt-LT: Pakavimo medžiagos įtrauktos: Oro pagalvėlės; Plėvelė su oro burbuliukais; Gofruoti įdėklai; Kampų apsaugos; Pakavimo puta; Pakavimo įdėklai; Pakavimo popierius; Pakavimo granulės; Tampri plėvelė; Kita
pt-PT: Materiais de embalagem incluídos: Almofadas de ar; Plástico bolha; Inserções onduladas; Protetores de extremidades; Esponja para embalar; Inserções para embalar; Papel para embalar; Tiras de esferovite para embalar; Filme flexível; Outro
ko: 포장재 포함: 공기베개; 버블랩; 골판지 삽입물; 가장자리 보호용품; 포장 폼; 포장 삽입물; 포장지; 패킹 피넛; 스트레치 랩; 기타
zh-TW: 包含包裝用品: 氣枕; 泡泡紙; 瓦楞隔板; 角落防護; 包裝泡棉; 包裝隔板; 包裝紙; 包裝填充物; 拉伸膜; 其他
da: Emballagematerialer medfølger: Luftpuder; Bobleplast; Bølgepap; Kantbeskyttere; Pakningsskum; Indpakningsindlæg; Pakkepapir; Indpakningsskum; Strækpapir; Andet
sk-SK: Vrátane baliaceho materiálu: Vzduchové vankúše; Bublinková fólia; Vlnité vložky; Chrániče hrán; Baliaca pena; Baliace vložky; Baliaci papier; Balenie arašidov; Sťahovacia fólia; Iné
bg-BG: Включени опаковъчни материали: Въздушни възглавници; Балонно фолио; Вълнообразни вложки; Защити за ръбове; Опаковъчна пяна; Вложки за опаковане; Опаковъчна хартия; Топчета от пяна; Стреч фолио; Други
ja: 梱包資材 (詳細): エアピロー; バブルラップ; 波形インサート; 先端プロテクター; 梱包用フォーム; 梱包用インサート; 包装紙; 梱包用ピーナッツ; ストレッチラップ; その他
ru: Упаковочные материалы в комплекте: Воздушные подушки; Пузырчатая пленка; Гофрированные вставки; Защитные уголки; Упаковочная пена; Упаковочные вкладыши; Упаковочная бумага; Упаковочные гранулы; Стретч-пленка; Другое